【裁判字號】    98,上訴,317
【裁判日期】    980908
【裁判案由】    違反毒品危害防制條例
【裁判全文】
臺灣高等法院高雄分院刑事判決         98年度上訴字第317號
上  訴  人  乙○○
即  被  告
                    現於臺灣高雄監獄
選任辯護人  宋明政  律師
上  訴  人  甲○○
即  被  告
                    現於臺灣高雄女子監獄
指定辯護人  本院公設辯護人   李佩娟
上列上訴人等因違反毒品危害防制條例案件，不服臺灣高雄地方
法院96年度訴字第2391號中華民國98年1 月21日第一審判決（起
訴案號：臺灣高雄地方法院檢察署95年度偵字第27461 號），提
起上訴，本院判決如下：
    主  文
原判決撤銷。
乙○○共同連續販賣第二級毒品，累犯，處如附表一編號1 所示
之刑；又共同販賣第二級毒品，貳罪，均累犯，各處如附表一編
號2 、3 所示之刑；又共同販賣第二級毒品，未遂，累犯，處如
附表一編號4 所示之刑；又共同販賣第一級毒品，參罪，均累犯
，各處如附表二編號1 、2 、3 所示之刑。應執行無期徒刑，褫
奪公權終身，扣案如附表三所列之物沒收銷燬之或沒收之，扣案
販賣毒品所得新臺幣參仟元沒收；未扣案販賣毒品所得新臺幣貳
萬伍仟元沒收，如全部或一部不能沒收，以其財產抵償之。
甲○○共同連續販賣第二級毒品，累犯，處如附表一編號1 所示
之刑；又共同販賣第二級毒品，貳罪，均累犯，各處如附表一編
號2 、3 所示之刑；又共同販賣第二級毒品，未遂，累犯，處如
附表一編號4 所示之刑；又共同販賣第一級毒品，參罪，均累犯
，各處如附表二編號1 、2 、3 所示之刑。應執行有期徒刑拾捌
年，扣案如附表三所列之物沒收銷燬之或沒收之，扣案販賣毒品
所得新臺幣參仟元沒收；未扣案販賣毒品所得新臺幣貳萬伍仟元
沒收，如全部或一部不能沒收，以其財產抵償之。
乙○○、甲○○其餘被訴販賣第一級毒品部分無罪。
    事  實
一、乙○○前曾因犯施用第一、二級毒品罪，經原審法院判處應
    執行有期徒刑11月確定，於95年2 月28日執行完畢。甲○○
    前因施用第一級毒品罪，經本院判處有期徒刑9 月，甫於92
    年8月22日執行完畢。2人猶不知悔改，均明知海洛因、甲基
    安非他命在我國分屬主管機關（行政院）公告查禁之第一、
    二級毒品，不得販賣之，竟仍與綽號「順仔」之成年男子（
    真實姓名及涉案部分由檢察官另案偵辦中）共同基於販賣海
    洛因及甲基安非他命之犯意聯絡，自乙○○於民國95年3 月
    1 日出獄後不久起，即由「順仔」提供自不詳管道所取得之
    海洛因及甲基安非他命予乙○○，再由乙○○轉交甲○○，
    2 人遂以他人申請之0000000000、0000000000號行動電話門
    號（分別將SIM 卡插入附表三編號4 所示之手機內）作為與
    有意購買者之聯絡管道，於下列期間及地點，為販賣海洛因
    及甲基安非他命之行為：
  (一)於如附表一所示之時間，當丁○○以其使用之0000000000號
    或其配偶持用之0000000000號行動電話，撥打乙○○或甲○○所持用之上開行動電話號碼表示欲購買甲基安非他命後，
    雙方即相約在位於高雄市○○區○○路與中正路交岔口之一
    健身廣場旁見面，再由乙○○（剛開始2 、3 次）或甲○○
    （扣除前開乙○○剛開始2 、3 次以外）將重量約1/4 錢或
    1/2 錢之甲基安非他命，以新臺幣（下同）3 千元、3 千5
    百元、5 千5 百元之價格販賣予丁○○，並當場互相交付現
    金及毒品。乙○○與甲○○於該期間內販賣甲基安非他命予
    丁○○共7 次。
  (二)於附表二所示之時間，丙○○以其使用之0000000000號行動
    電話，撥打乙○○及甲○○所持用之上開行動電話，或以其
    他方式與乙○○或甲○○表示欲購買海洛因後，再由乙○○
    或甲○○將重量不詳之海洛因，帶至所約定之高雄市○○區
    ○○路與中正路交岔口之一健身廣場旁或丙○○之住處，以
    1 千元、2 千元之價格販賣予丙○○，並當場互相交付現金
    及毒品。乙○○與甲○○於該期間內販賣海洛因予丙○○共
    3 次。
二、乙○○與甲○○販賣毒品所得均交予「順仔」，再由「順仔
    」視販賣所得之多寡而給予渠等5 千元至1 萬元不等之報酬
    。嗣於95年10月17日下午5 時48分至同日下午6 時23分許，
    丁○○以其配偶所持用之0000000000號行動電話，與甲○○
    持用之0000000000號行動電話約定交易毒品之時間地點及數
    量後，由甲○○將甲基安非他命送至上述之健身廣場旁進行
    交易時，旋遭因實施通訊監察而掌握此筆交易情報之員警施
    以盤查，並於同日下午6 時45分許加以逮捕，員警當場在甲○○所佩帶機車安全帽內起出尚未交付予丁○○之甲基安非
    他命1 包（驗前淨重0.058 公克，驗後淨重0.024 公克，另
    含殘留甲基安非他命難以完全析離之包裝袋1 個），亦在甲○○身上查獲丁○○業已交付、欲購買甲基安非他命之1 千
    元紙鈔3 張及甲○○所有之行動電話1 支（插有0000000000
    號SIM 卡，惟該門號非乙○○及甲○○所申請），經甲○○
    供述毒品來源係乙○○所提供。員警進而持原審法院核發之
    搜索票前往乙○○所承租、位於高雄市○○區○○路58號3
    樓303 室之住處實施搜索，亦在該屋內查獲海洛因6 小包（
    毒品總淨重20.55 公克，另含殘留海洛因難以完全析離之包
    裝袋6 個）、乙○○所有之行動電話1 支（插有0000000000
    號SIM 卡，惟該門號非乙○○及甲○○所申請），及乙○○
    及甲○○共有如附表三所示毒品與手機以外之其他供販賣毒
    品使用之物品，始偵破上情。
三、案經高雄憲兵隊報告臺灣高雄地方法院檢察署檢察官偵查起
    訴。
    理  由
壹、程序部分：
一、卷附查獲現場照片3 張、就扣押毒品所拍攝之照片2 張，係
    由相機、攝影設備拍攝所得，因照相、攝影係屬機械性記錄
    特徵，也就是認識對象的是相機、攝影鏡頭，透過鏡頭形成
    的畫面映寫入膠卷或儲存裝置，然後還原於照相紙上或將之
    列印，故照相中不含有人的供述要素，再現實情形與作為傳
    達結果的照相、攝影，在內容上的一致性是透過機械的正確
    性來加以保障的，在照相、攝影中，並不存在人對現實情形
    的知覺、記憶，在表現時經常可能發生的錯誤（如知覺的不
    準確、記憶隨時間推移而發生的變化），故照相當然是非供
    述證據。易言之，上開卷附查獲現場照片3 張、就扣押毒品
    所拍攝之照片2 張，乃到場處理之警員，依機械之方式所留
    存之現場影像，並非供述證據，無傳聞法則適用，具有證據
    能力。
二、按法院或檢察官得囑託醫院、學校或其他相當之機關、團體
    為鑑定，並準用第203 條至第206 條之1 之規定，刑事訴訟
    法第208 條第1 項亦定有明文。依此，檢察官對於偵查中之
    案件，認須實施鑑定者，固應就具體個案，選任鑑定人或囑
    託鑑定機關（團體）為之；但對於司法警察機關調查中之案
    件，或有量大或急迫之情形，為因應實務之現實需求，如檢
    察官針對該類案件之性質（例如：查扣之毒品必須檢驗其成
    份、對施用毒品之犯罪嫌疑人必須檢驗其體內有無毒品代謝
    反應、對於查扣之槍砲彈藥必須檢驗有無殺傷力等），認為
    當然有鑑定之必要者，基於檢察一體原則，得由該管檢察長
    對於轄區內之案件，以事前概括選任鑑定人或囑託鑑定機關
    （團體）之方式，俾便轄區內之司法警察官、司法警察對於
    調查中之此類案件，得即時送請事前已選任之鑑定人或囑託
    之鑑定機關（團體）實施鑑定，該鑑定人或鑑定機關（團體
    ）亦應視同受承辦檢察官所選任或囑託而執行鑑定業務，其
    等出具之書面鑑定報告應屬刑事訴訟法第206 條所定之傳聞
    例外，當具有證據能力（法務部92年9 月1 日法檢字第0920
    035083號函可供參照）。卷附臺灣高雄地方法院檢察署送請
    高雄市立凱施醫院鑑定是否含有毒品甲基安非他命成份之濫
    用藥物成品檢驗鑑定書（偵二卷第5 頁），既係檢察官囑託
    醫院所為之鑑定，自有證據能力。而卷附高雄憲兵隊移送予
    法務部調局鑑定是否含有毒品海洛因成份之法務部調查局鑑
    定通知書（偵一卷第8 頁），則係檢察長基於檢察一體，事
    前概括選任鑑定人或囑託鑑定機關而為之鑑定報告，該鑑定
    通知書自屬刑事訴訟法第159 條第1 項所指例外情形，應具
    有證據能力。
貳、實體部分
一、訊據上訴人即被告乙○○供承有附表一編號2 之販賣第二級
    毒品甲基安非他命犯行，上訴人即被告甲○○亦僅供承附表
    一編號3 之販賣第二級毒品甲基安非他命犯行，對其餘販賣
    第一、二級毒品犯行，均矢口否認，被告乙○○辯稱：我沒
    有販賣附表一編號2 以外之第二級毒品甲基安非他命之行為
    ，雖有幫丙○○拿第一級毒品海洛因，但並沒有賺到錢，應
    該只是轉讓毒品云云，被告甲○○則辯稱：我沒販賣有販賣
    附表一編號3 以外之第二級毒品甲基安非他命之行為，也沒
    有販賣海洛因予丙○○，丙○○均係向乙○○購買海洛因云
    云，經查：
   (一)被告乙○○於原審準備程序中已自白確有附表一、二所載
     販賣第二級毒品甲基安非他命予丁○○及販賣第一級毒品
     海洛因予丙○○之犯行，更於原審97年5 月15日審判期日
     以證人身分結證稱：我有賣甲基安非他命給丁○○，起先
     幾次是我送毒品的，後來都是甲○○，丁○○有時跟我聯
     絡有時跟甲○○聯絡，他如果與甲○○聯絡的話，甲○○
     不需要跟我說，甲○○自己就有安非他命可拿給丁○○，
     甲○○賣給丁○○的安非他命是由順仔那裡拿到的。甲○○不用透過我去向順仔拿安非他命，甲○○可以直接去向
     順仔拿，順仔會來我及甲○○住的地方。丁○○買安非他
     命若打給甲○○就是甲○○拿去，打給我就是我拿去。都
     是順仔先拿毒品給我及甲○○，等我們去賣了之後就把貨
     錢給順仔，順仔再給我們5 千、1 萬元的。順仔同時拿毒
     品給我及甲○○，我們再把毒品放在家裡，如果甲○○有
     拿去賣他就會把錢拿給我。順仔1 兩安非他命7 萬，等到
     賣出去再把錢交給順仔。他再給我們5 千到1 萬元，另外
     再給我們毒品吃。順仔給我及甲○○的安非他命是給1 包
     ，我再與甲○○一起分裝。分裝多少重量一包不一定，也
     有一包1 錢也有4 分之1 錢的，看對方要多少。我與甲○○都有施用安非他命，施用的安非他命也是從順仔來的。
     順仔給我及甲○○一兩安非他命7 萬元，這1 兩的安非他
     命就是賣7 萬元，其他都是我們2 人吃掉了。有賣過海洛
     因給丙○○，認識丙○○是因為她是甲○○弟弟的太太，
     起先都是甲○○給他的，如果甲○○沒有空或者沒有接電
     話就是我給他。甲○○給丙○○或者我給丙○○有拿錢，
     錢怎麼算是看她要多少，丙○○都是拿1 、2 千元。1 、
     2 千元的海洛因多重不一定，要看當時的價格。我接到丙○○的電話叫甲○○送海洛因給丙○○，或者甲○○接到
     丙○○的電話叫我拿給丙○○的情形都有，我們賣給丙○○的海洛因也是跟順仔拿的。順仔跟我們算海洛因的錢不
     一定，大概都是半兩9 到11萬元，我及甲○○也是錢到再
     拿給順仔，剩下的貨都是我們吃掉的。順仔拿給我及甲○○海洛因也是一包，我與甲○○再一起分裝，海洛因跟安
     非他命放在一起，我與甲○○各有各的行動電話，丁○○
     與丙○○都知道我與甲○○二個人各自的行動電話，不可
     能逼甲○○送毒品，甲○○自己也有施用，如果甲○○不
     要也可以分手，我及甲○○賣海洛因之後把錢交給順仔，
     順仔有時候給我報酬有時候給甲○○，都是5 千至1 萬元
     ，都是順仔來我們家中收錢，有時候是甲○○交錢（販賣
     毒品所得）給順仔的，所以順仔就把錢（報酬）交給甲○○。我看過順仔交錢給甲○○2 、3 次，給甲○○就是給
     我，因為我們那個時候是同居。甲○○就有順仔的電話。
     有時候順仔打來的時候是我接的，有時候是甲○○接的。
     我與甲○○的關係之前是男女朋友，後來沒有在一起，後
     來我與許瑞玲在一起的時候也跟甲○○在一起，如果許瑞
     玲回來的時候，甲○○就走開。甲○○要去送毒品是因為
     甲○○施打毒品的量很大，沒有吸食毒品很難過，我與甲○○一起販賣毒品，吃、喝都一起花，毒品一起吃。有親
     眼看過甲○○拿著海洛因給丙○○，我跟甲○○去甲○○
     弟弟住的地方，甲○○拿給丙○○的，我本來不認識丙○○，是甲○○帶我去的，我有幫甲○○送貨給丙○○，地
     點是在林森路、中正路附近，就是甲○○拿給丁○○被抓
     那裡，金額是1 、2 千元等語（見原審卷一第208 至217
     頁），已證述其係與甲○○共同向順仔拿取毒品甲基安非
     他命與海洛因，2 人一起販賣一起施用，每次由順仔處拿
     得之報酬5 千元至1 萬元，因2 人住在一起，所以一起吃
     一起花，及如何販賣予丁○○及丙○○甚詳，且證人丁○○於原審97年5 月15日審理中亦結證稱：「我曾經跟乙○○、甲○○買過毒品，二個人都有買過」「（問：跟乙○○買過幾次？跟甲○○買過幾次？）不記得，太久了，但
     是打電話都是甲○○送出來的，二個人都有接過我的電話
     」「他們只有留一支電話給我，我不知道是何人的，應該
     是乙○○的。是否是0000000000？忘記了」「送貨是甲○○送過來的，如果接電話的是乙○○送貨的還是甲○○」
     「是一手交錢一手交貨，每次買的金額都是3 千元那邊」
     ，97年12月23日審理中亦結稱：「（問：可以明確記得何
     時開始向甲○○或者乙○○買甲基安非他命？）我記得是
     年初，就是農曆過完年之後」「（審判長提示0000000000
     監聽譯文）0000000000這些電話都是我打的」「（問：95
     年9 月20日下午5 時52分你打電話說要拿半半等語這次有
     無買到？）應該有，是甲○○拿貨給我的。接電話的人應
     該是甲○○」「（問：95年9 月20日下午9 時39分你又打
     電話叫妹仔準備半錢，你問半錢多少，對方回答55，你說
     好等一下過去拿，這次是何人接電話？何人送貨給你？有
     無拿到毒品？）接電話是甲○○，那次有拿到毒品，是甲○○拿給我的。我如果要跟乙○○、甲○○買毒品都是打
     那支行動電話（即0000000000）」「（問：九十五年九月
     及十月共四次接電話的是否都是甲○○？）從頭到尾乙○○只有接過我二、三次電話。我知道甲○○與乙○○是一
     起賣的，我是因為毒品才認識他們的」「（問：那天晚上
     六點多第一次打電話時說拿半半，第二次說準備半錢，這
     樣數量不是不一樣？）我記得半半沒有拿到，後來我又籌
     到錢我就拿比較多就說拿半錢，我已經準備到錢，但是他
     手上剛好沒有貨，所以我晚一點又打給他，我就去湊錢就
     是拿半錢比較便宜。那天晚上打說拿半錢5 千5 百我有買
     到」等語。證人丙○○於原審97年7 月30日審理中亦結證
     稱：「95年7 月到9 月間，有購買海洛因，我跟乙○○買
     的，約在林森路快靠近中正路的一個健身房那邊。當時購
     買的金額好像1 千到3 千元」「甲○○是我的大姑，我有
     去過甲○○他的住處，就這樣認識與她同居的乙○○」等
     語，於98年1 月7 日審理時亦證稱：「我都是稱呼甲○○
     ，叫姐姐」「（問：95年7 月28日你的0000000000與甲○○的0000000000有三通的通聯紀錄，甲○○約你到玉璇試
     東西，這是要試什麼東西？）那個時候應該是去那邊試海
     洛因。那三通都是我與甲○○的通話。後來這次甲○○有
     拿海洛因給我，拿一點點給我，因為我那個時候人不舒服
     。這次是拿給我而已，當時我身上沒有錢」 (問：95年8
     月24日下午2 時39分你撥打給甲○○的電話，你問他姐仔
     你在那裡，他說在外面怎麼樣，你跟他說要拿1 千元，並
     且問他是否是之前那批，他回答不是，比之前還好，這是
     否是你要跟甲○○拿1 千元的海洛因？）應該是」「（問
     ：上開那通通聯紀錄完全是你與甲○○的對話，根本沒有
     談到你請甲○○去跟乙○○拿？）我知道他們二個人是在
     一起的，我知道甲○○那邊沒有東西，他與乙○○住在一
     起，我如果打其中一個人的電話沒接的話我就會打另外一
     個人的電話」「（問：你有發通簡訊給0000000000說你要
     拿2 張，你讓我欠1 張，因為你身上剩下1 千，這次有無
     拿到毒品？什麼毒品？）好像有拿到海洛因。（這次）有
     讓我欠」「（問：這通簡訊是要發給何人的？或者隨便都
     可以？）都可以，我知道那2 支電話號碼就是可以找到他
     們二個人，至於找到何人都沒有關係」「95年7 月到9 月
     間，約2 個星期跟他們拿1 次海洛因。去拿的地點都是在
     林森路與中正路口的健身房」「（問：有無拿錢給甲○○
     過？）好像之前欠錢的時候有拿錢給甲○○，請甲○○拿
     給乙○○。我在95年9 月21日那通簡訊那次有拿到海洛因
     ，價錢就是拿1 千元給他，我不知道那個時候的行情」等
     語，此外並有憲兵司令部高雄憲兵隊提供之0000000000、
     0000000000號行動電話95年7 月至95年10月之通聯譯文可
     佐，及卷附查獲現場照片3 張等可證，故被告乙○○之上
     開自白及證詞足可採信，其有販賣甲基安非他命及海洛因
     之行為洵堪加以認定。且被告乙○○及甲○○，除2 人各
     有販賣毒品予丁○○及丙○○行為外，並均有視另一人行
     為即為自己行為之意，才會有一起販賣一起施用毒品，得
     到報酬也是一起吃一起花，則不管甲基安非他命或海洛因
     是由2 人中何者販賣予丁○○及丙○○，被告乙○○與甲○○就販賣第一級毒品及第二級毒品之犯行，顯有犯意聯
     絡、行為分擔，均應負共犯之責，則被告乙○○事後翻異
     前供，空言否認犯罪所為前述辯詞，顯均係卸責之詞，不
     足採信。
   (二)又被告甲○○於原審審理時已自白確有附表一所載販賣第
     二級毒品甲基安非他命予丁○○之犯行，核與證人丁○○
     上開所證被告甲○○確有販賣甲基安非他命之證述相符，
     並有憲兵司令部高雄憲兵隊提供之0000000000號行動電話
     95年8月至95年10月之通聯譯文、卷附查獲現場照片3張等
     可佐，自足信為真實，且被告乙○○及被告甲○○如上所
     述就販賣第二級毒品甲基安非他命予丁○○之行為，均應
     負共犯之責。至被告甲○○雖自始否認有販賣海洛因予丙○○，辯稱：雖有叫被告乙○○拿海洛因給丙○○，惟並
     無金錢交易，而證人丙○○於95年11月9 日警詢時雖曾表
     示海洛因係向被告乙○○購買，並在97年7 月30日原審審
     理時證稱其購買毒品沒有甲○○接電話情形，都是乙○○
     接電話及由乙○○送貨，打電話或傳簡訊是要打給乙○○
     及給乙○○看的，有時乙○○的打不通，就打另外1 支云
     云，但依憲兵司令部高雄憲兵隊提供之0000000000號行動
     電話95 年7月至95年10月，及0000000000號行動電話95年
     8 月至95年10月之通聯譯文（監聽全卷）可知，該2 支電
     話被告乙○○及甲○○均會持有，並無那一門號固定由何
     被告單獨使用情形，且0000000000號行動電話95年7 月底
     至同年9 月初幾乎都由甲○○持有，及持有0000000000號
     行動電話者於95年7 月28日，同一日曾先後3 次與被告甲○○聯絡（監聽全卷第21、22頁），95年8 月24日下午2
     時39分、95年9 月21日11時54分，持有0000000000號行動
     電話者亦分別有與甲○○電話通聯（監聽全卷第100 頁）
     、傳送簡訊（監聽全卷第132 頁）至該電話號碼，之後並
     再通聯（監聽全卷第132 、133 頁），經原審於98年1 月
     7 日審判期日提示該等通聯譯文及簡訊內容再予證人丙○○辨認，證人丙○○承認該等通聯係其與甲○○之通話內
     容，簡訊亦係其傳送至該手機門號，都是在講海洛因之事
     等，而原審以通聯譯文及簡訊內容詢問證人丙○○時，證
     人丙○○亦改稱被告乙○○及甲○○是住在一起，他們2
     人是一起的，我只有知道跟甲○○說，甲○○會跟乙○○
     說，我如果打其中一個人電話沒接的，就會打另外一個人
     電話，95年8 月24日下午2 時39分我通聯對象是甲○○並
     非乙○○等（見原審98年1 月7 日審判筆錄第3 至7 頁）
     ，依上開證述、通聯情況與譯文均可知，證人丙○○取得
     海洛因之方式係先以手機跟甲○○聯絡，傳簡訊則不論是
     被告甲○○或乙○○看到都沒關係，參酌上開95年8 月24
     日下午2 時39分之通話內容、95年9 月21日11時54分之簡
     訊內容，均可顯見被告甲○○顯有參與販賣海洛因予丙○○之行為，且2 人均有互將另一人行為視為自己行為之意
     ，被告乙○○、甲○○2 人間顯有犯意聯絡、行為分擔，
     故被告乙○○及甲○○就附表二所載販賣海洛因予丙○○
     部分，亦均應負共犯之責。至於證人丙○○警詢及原審97
     年7 月30日證稱其購買毒品都是向乙○○購買者、乙○○
     送貨，打電話（買毒品）時甲○○沒有接過電話之說詞，
     顯有迴護被告甲○○之情，及被告甲○○稱其沒有賣海洛
     因予丙○○之辯解，均非真實而不足採信。
   (三)就證人丁○○曾向被告乙○○及甲○○購買甲基安非他命
     之次數及時間，起訴書僅泛稱丁○○係自95年3 月間某日
     起至95年10月17日下午5 時50分許止有購買約7 次，每次
     購買3 千元，起訴書因認被告販賣毒品行為屬集合犯性質
     ，並未詳載各次買賣之詳細期間，辯護人亦以販毒行為具
     集合犯性質而為答辯。然查95年7 月1 日修正公布施行之
     刑法已刪除第56條連續犯之規定，而刪除連續犯規定之立
     法理由說明，謂：「對繼續犯同一之罪名者，均適用連續
     犯之規定論處，不無鼓勵犯罪之嫌，亦使國家刑罰權之行
     使發生不合理之現象。」「基於連續犯原為數罪之本質及
     刑罰公平原則之考量，爰刪除連續犯之規定」等語，即係
     將本應各自獨立評價之數罪，回歸本來就應賦予複數法律
     效果之原貌。而所謂集合犯是指立法者所制定之犯罪構成
     要件中，本就預定有數個同種類之行為將反覆實行之犯罪
     而言，將各自實現犯罪構成要件之反覆多數行為，解釋為
     集合犯，而論以一罪。是以對於集合犯，必須從嚴解釋，
     以符立法本旨。而觀諸毒品危害防制條例所定之販賣毒品
     罪之構成要件文義，並無從認定立法者本即預定該犯罪之
     本質，必有數個同種類行為而反覆實行之集合犯行，故販
     賣毒品罪，難認係集合犯，因此，就刑法修正施行後多數
     販賣毒品之犯行，採一罪一罰，始符立法本旨（最高法院
     97 年 臺上字第667 號判決參考），則本件被告乙○○及
     甲○○販賣甲基安非他命與海洛因予丁○○、丙○○之行
     為，揆諸上開說明，自不得因刑法廢除連續犯規定即以集
     合犯規定論處。惟就證人丁○○向被告乙○○及甲○○購
     買甲基安非他命之時間，丁○○於警詢僅泛稱曾向被告甲○○買了10多次，偵查中則稱自95年年初開始跟甲○○買
     過很多次，次數已不記得，超過7 、8 次有，故檢察官訴
     書即以最保守之7 次加以起訴，衡以施用毒品者因癮頭一
     來急需購買毒品解癮，未解癮前之焦躁難耐以致心神均傾
     注於搜尋毒品以供施用，無暇記憶每次毒品交易金額、交
     易地點、或數量、或交易次數，及至解癮後之藥害反應，
     更使施用毒品之人無法明確記憶交易細節，是為常情，故
     證人丁○○就細節之出入或不復記憶，並不影響其等證言
     之可信度，其就確有向被告2 人購買第二級毒品之情節，
     仍足採信。又交易次數及金額，關係被告犯罪所得財物之
     多寡，證人之陳述若有前後不一致之情形，除有其他明確
     事證外，基於罪疑惟輕之原則，自應以證人所述最有利於
     被告之內容即渠等於原審證述之次數及金額為據，故本院
     亦以7 次作為認定丁○○向被告乙○○、甲○○購買甲基
     安非他命之次數，且因乙○○95年3 月1 日甫出獄，丁○○警詢時稱95年第1 次係向乙○○購買，乙○○亦證稱最
     初係伊賣給丁○○，丁○○自係95年3 月起才開始購買。
     另丁○○就每次向被告乙○○或甲○○購買甲基安非他命
     之時間雖均無法確認，但依0000000000號行動電話之通聯
     譯文（監聽全卷第125 、130 、131 頁及警一卷第17頁）
     可知，95年9 月10日、95年9 月20日、95年10月17日，有
     0000000000、0000000000號行動電話打給甲○○表示要購
     買毒品，經原審以此詢問證人丁○○，證人丁○○亦證稱
     該等通聯確係其以自己或配偶之行動電話打給被告甲○○
     與其約定甲基安非他命買賣之事，95年9 月10日、95年9
     月20日2 次並都有拿到甲基安非他命，故丁○○向被告乙○○、甲○○購買甲基安非他命之7 次行為中，有3 次依
     通聯譯文內容及證人丁○○之證詞，已足可認定其時間及
     金額，亦即依丁○○偵查中及97年12月23日於原審之證述
     與通聯譯文內容，95年9 月10日丁○○有自被告甲○○處
     購得甲基安非他命1/4 錢3 千5 百元（通聯譯文雖記載「
     355 」，但以毒品交易之常態而言，甚少毒販會向購買者
     計算至50元之單位者，故應以丁○○所述3 千5 百元為可
     採）、95年9 月20日購得1/2 錢5 千5 百元、95年10月17
     日欲購1/4 錢3 千元但已交付金錢尚未拿到甲基安非他命
     即被逮捕。至於另外4 次購買甲基安非他命之時間及金額
     ，因證人丁○○一直無法明確說明係何時購買，又無通聯
     譯文可資佐證，而丁○○向被告乙○○及甲○○購買甲基
     安非他命之時間，並跨越95年7 月1 日（刑法修正施行之
     連續犯規定刪除）之前後，仍依罪疑惟輕及有利被告之原
     則，故本院即認定丁○○於95年6 月30日以前計向被告乙○○、甲○○購買4 次甲基安非他命，至於其交易金額、
     數量及地點，證人丁○○之記憶則相當清楚，每次均係購
     買1/4 錢3 千元、地點均是在高雄市○○區○○路與中正
     路交岔口之健身廣場附近的巷子裡，並均已完成交易。至
     於丁○○雖稱交付毒品者從頭到尾都是被告甲○○，但丁○○對部分細節有時即稱太久忘記了，其就係何人交付毒
     品之記憶，應不及被告乙○○之記憶清楚，故就前幾次甲
     基安非他命係由何人交付之事，應以被告乙○○之證述即
     前幾次係被告乙○○交付丁○○之證詞為可採（詳如附表
     一編號1 至4 所示）。
   (四)就證人丙○○向被告乙○○、甲○○購買海洛因部分，證
     人丙○○於原審雖表示其曾向乙○○購買過5 、6 次或4
     、5 次，就其次數部分，證人丙○○已證述與被告2 人交
     易海洛因皆先以電話連絡時間、地點，而依證人丙○○與
     被告甲○○之通聯紀錄，僅95年7 月28日、同年8 月24日
     、同年9 月21日計3 次有談論交易海洛因之細節，依上述
     罪疑惟輕原則，本院認以3 次作為認定證人丙○○向被告
     乙○○、甲○○購得海洛因之次數。另證人丙○○98年1
     月7日 既曾到庭證稱95年9 月21日係其最後一次向被告甲○○購買海洛因，該次有拿到海洛因，當天傳給甲○○之
     簡訊內容表示「我拿2 張你讓我欠1 張因為我身上剩1 千
     」，甲○○有讓我欠（故當次海洛因交易之金額顯為2 千
     元，交易地點依同日其他通聯譯文則是在不詳地點之超商
     附近），95年7 月到9 月是2 個星期跟被告乙○○、甲○○拿1 次海洛因等，及其於97年7 月30日原審審理時係證
     稱一次都購買1 千元一包，此部分亦堪認定。至於證人丙○○於97年7 月30日原審審理時雖證稱毒品均係由被告乙○○交付，印象中地點只有在高雄市○○區○○路與中正
     路交岔口之一健身廣場旁，但如上所述此說詞顯有迴護被
     告甲○○之情，尚不足採信，而應以被告乙○○所述，我
     與被告甲○○去甲○○弟弟住的地方時，甲○○有拿海洛
     因給丙○○之證述及通聯譯文之內容等為可採（詳如附表
     二編號1 至3 所示）。
   (五)又販賣毒品係政府嚴予查緝之違法行為，第一級毒品海洛
     及第二級毒品甲基安非他命因可任意分裝或增減其份量，
     且該二種毒品價格甚高，取得不易，凡為販賣之不法行為
     者，苟無利可圖，應無甘冒持有毒品遭查獲之極大風險，
     從事此買賣工作，是其販入之價格必較售出之價格低廉，
     而有從中賺取買賣差價牟利之意圖及事實，應屬符合論理
     法則而不違背社會通常經驗之合理判斷，更且被告乙○○
     、甲○○依上所述顯係為綽號順仔之人販賣毒品，報酬則
     為每次順仔會給2 人5 千元至1 萬元不等金額及剩餘之毒
     品可免費吸食，從而被告乙○○、甲○○上開販賣第二級
     毒品甲基安非他命予丁○○及販賣第一級毒品海洛因予丙○○之交易，具有營利之意圖，亦堪認定。本案事證明確
     ，被告乙○○、甲○○之犯行均堪認定。
二、被告乙○○於審理時一再辯稱：於偵查時曾獲偵查檢察官告
    知於供出上游後有證人保護法規定之適用，我既曾於偵查中
    供出順仔等人供檢警等偵查，應有證人保護法第14條第1項
    應予減刑或免除其刑規定之適用云云，惟查證人保護法第14
    條第1項係規定：「第2條所列刑事案件之被告或犯罪嫌疑人
    ，於偵查中供述與該案案情有重要關係之待證事項或其他正
    犯或共犯之犯罪事證，因而使檢察官得以追訴該案之其他正
    犯或共犯者，以經檢察官事先同意者為限，就其因供述所涉
    之犯罪，減輕或免除其刑。」，及證人保護法施行細則第21
    條規定：「本法第14條第1項及第2項所稱檢察官事先同意，
    指檢察官本案偵查終結前之同意。檢察官同意者，應記明筆
    錄。」亦即檢察官若事先同意被告適用證人保護法時，應記
    明於筆錄內。本件經原審於97年3月10日、97年5月13日函詢
    臺灣高等法院高雄分院檢察署詢問被告乙○○本案是否有證
    人保護法第14條規定適用，該署於97年5月21日函覆表示可
    逕調取原偵查被告乙○○之相關案卷（臺灣高等法院高雄分
    院檢察署94年度查字第63號）加以檢視，原審經調得該卷後
    請法官助理每一卷宗都詳加檢視，均查無記載有檢察官同意
    被告乙○○可適用證保護法之筆錄或證人保護書之記載，原
    審為求慎重，再於97年6 月11日函請該署原承辦檢察官查明
    其於偵查中訊問被告乙○○時，是否曾同意被告乙○○有證
    人保護法規定適用，或是否曾作成證人保護書或於何案卷內
    之筆錄有相關紀錄，該署向原承辦檢察官查證後，仍於97年
    6 月24日函覆院表示「應參酌相關偵訊筆錄內記載，苟事前
    同意適用證人保護法，必於筆錄內明確記載，否則即未同意
    」，原審並曾於97年8 月12日直接以電話與原承辦檢察官直
    接聯絡並作成電話紀錄，原承辦檢察官表示若被告有特別適
    用證人保護法者，其一定會在偵查筆錄中加以記明，本案若
    筆錄中未為此一記載，就表示被告並無證人保護法規定之適
    用等語，最後因被告乙○○之要求及同意，原審即以函詢方
    式詢問原承辦檢察官，原承辦檢察官於97年10月13日以臺灣
    高等法院檢察署名義正式再發文，表示95年11月16日訊問筆
    錄並無檢察官同意被告乙○○適用證人保護法之記載，故被
    告乙○○尚無證人保護法之適用，綜合上述多次向原承辦檢
    察官查證及請法官助理直接檢視原偵查案件所有卷宗，均無
    記載被告乙○○經過檢察官同意適用證人保護法之筆錄，亦
    無任何證人保護書，故被告乙○○辯稱其應可依證人保護法
    第14條第1 項減刑或免除其刑云云，自不足採信。
三、另被告乙○○尚辯稱其有配合檢警人員之要求供出上游，故
    應有毒品危害防制條第17條得減輕其刑規定之適用云云。按
    毒品危害防制條例第17條規定，供出毒品來源，因而破獲者
    ，得減輕其刑，其立法理由係為鼓勵供出來源，俾擴大偵破
    ，以宏效果，則所謂供出來源者，當係指毒品之非法持有、
    施打、吸用、販賣之人供出該毒品之來源，即供應者（俗稱
    「上游」或「前手」者）係屬何人，始有本條減輕其刑之適
    用；查依被告乙○○95年11月16日之警詢及偵查筆錄（偵一
    卷第37至第51頁）內容可知，被告乙○○確有於95年11月16
    日警詢及偵查中向高雄憲兵隊及檢察官表示其所販賣之毒品
    係自綽號「順仔」處取得，順仔之上手則係「歐弟」，順仔
    下游毒販則有「大象」、「阿華」、「炎坤」等人，被告乙○○並曾提供綽號順仔、大象、阿華、炎坤等人之行動電話
    號碼及帶同憲兵隊偵辦人員至綽號歐弟之公司查證等，以供
    偵辦人員為後續偵查，經原審函詢負責偵辦本案之臺灣高等
    法院高雄分院檢察署及高雄憲兵隊、作成電話紀錄及傳喚證
    人戊○○作證後，由上開2 單位之回函內容、電話紀錄之內
    容及證人戊○○之證詞均可知，檢警人員亦確因乙○○提供
    綽號炎坤之電話號碼使檢警人員開始對之實施通訊監察，惟
    依證人戊○○之證詞，被告乙○○均是向偵辦人員表示毒品
    是向順仔取得，從未表示毒品係向綽號炎坤處購得，且依被
    告乙○○95年11月16日提供予檢警之順仔集團之關係圖（偵
    一卷第46頁），綽號炎坤者亦係順仔之下游，故雖因被告乙○○之供述及提供電話號碼而查獲綽號炎坤之販毒罪行，使
    檢警得以逮捕綽號炎坤者，及綽號炎坤者依本院卷內資料可
    知檢察官係起訴其有販賣與轉讓第一級毒品及第二級毒品行
    為，第一審判決就販賣第二級毒品、轉讓第一級毒品部分係
    判決有罪，但綽號炎坤者顯非被告乙○○之毒品來源；至於
    就被告乙○○供述順仔、歐弟為其上游，並提供2 人之行動
    電話及帶同憲兵隊偵辦人員至歐弟公司查證，檢警人員雖經
    實際偵查後，迄今仍未查得順仔、歐弟販毒之事證，亦有上
    開檢警單位函文、電話紀錄內容及證人戊○○之證詞為證，
    則雖因被告乙○○之協助使綽號炎坤者之販毒行為曝光並遭
    逮捕，但並未因此破獲被告乙○○之毒品來源，因而查獲其
    他正犯或共犯，與毒品危害防制條例第17條規定之要件仍有
    差異，亦無該條得減輕其刑規定之適用。
四、被告乙○○及甲○○為附表一編號1 之犯行後，刑法部分條
    文業經修正並於95年7 月1 日施行，修正後刑法第2 條第1
    項之規定，係規範行為後法律變更所生新舊法律比較適用之
    準據法，於修正後刑法施行後，應適用新法第2 條第1 項規
    定之從舊從輕之原則為比較，適用最有利於行為人之法律。
    比較時應就罪刑有關之共犯、未遂犯、想像競合犯、牽連犯
    、連續犯、結合犯，以及累犯加重、自首減輕暨其他法定加
    減原因（如身分加減）與加減例等一切情形，綜其全部罪刑
    之結果而為比較（最高法院95年度第8 次刑事庭會議決議參
    照）。又如涉及裁量權行使者，須於裁量行使時，方有比較
    適用問題，如易科罰金、易服勞役及保安處分之宣告等。故
    前述一般綜合罪刑之結果而為比較，以決定罪刑之適用時，
    不就易科罰金等列為比較，必須已決定為保安處分之宣告等
    ，所處之刑得易科罰金或易服勞役時，始就各該緩刑等部分
    決定其適用標準，此部分得予割裂適用，是為例外。就易科
    罰金、易服勞役而言，則應依修正後刑法第2 條第1 項規定
    ，分別適用最有利於行為人之法律（最高法院95年度臺上字
    第5125、5343、6171號判決意旨參照）。至行為後刑法條文
    經修正，惟無有利、不利情形，應適用裁判時法（最高法院
    95年度第21次刑事庭會議決議參照）。經查：
  (一)修正後刑法第28條將「實施」修正為「實行」，其中「實施
    」一語，原涵蓋陰謀、預備、著手及實行之概念在內，其範
    圍較廣；而「實行」則著重於直接從事構成犯罪事實之行為
    ，其範圍較狹，比較新、舊法結果，應以修正後共犯之規定
    較有利於被告乙○○、甲○○。
  (二)刑法第56條關於連續犯之規定業經刪除，此一刪除雖非犯罪
    構成要件變更，但顯已影響行為人刑罰之法律效果，自屬法
    律變更。依新法第2條第1項規定比較新、舊法之結果，新法
    並未有利於被告，仍以行為時即修正前刑法第56條之規定較
    有利於被告乙○○、甲○○（最高法院95年第8 次刑事庭會
    議決議亦採同一見解）。
  (三)修正前刑法第47條原規定：受有期徒刑之執行完畢，或受無
    期徒刑或有期徒刑一部之執行而赦免後，5 年以內再犯有期
    徒刑以上之罪者，為累犯，加重本刑至2 分之1 ；修正後之
    規定為：受徒刑之執行完畢，或一部之執行而赦免後，5 年
    以內故意再犯有期徒刑以上之罪者，為累犯，加重本刑至2
    分之1 。並增列第2 項：第98條第2 項關於因強制工作而免
    其刑之執行者，於受強制工作處分之執行完畢或一部之執行
    而免除後，5 年以內故意再犯有期徒刑以上之罪者，以累犯
    論。該修正後累犯之規定，僅以故意再犯者為限，過失再犯
    者不與焉。本件被告乙○○、甲○○係故意犯本件之罪，無
    論依修正前刑法第47條或修正後刑法第47條第1 項之規定均
    構成累犯，即無有利或不利之情形，於刑法修正施行後法院
    為裁判時，無庸為新、舊法之比較。個案如有其他應依刑法
    第2 條第1 項之規定為新、舊法之比較情形時，依綜其全部
    罪刑之結果而為比較後，整體適用法律（最高法院97年度第
    2 次刑事庭會議決議意旨參照）。
  (四)刑法法定本刑中關於罰金刑之規定，因刑法第33條第5 款業
    經修正，罰金最低額由銀元1 元提高為新臺幣1 千元以上，
    並以百元為單位，經新、舊法比較，新法並未有利於被告，
    仍應以修正前之刑法第33條第5 款規定有利於被告乙○○、
    甲○○。經綜合比較結果，修正後刑法對被告2 人並非有利
    ，應依刑法第2 條第1 項前段之規定，整體適用行為時法即
    修正前之刑法處斷之。
五、另按被告乙○○、甲○○行為後，毒品危害防制條例於98年
    5 月20日修正公布，其中第4 條第1 、2 項及第17條規定，
    已有修正。惟因本次公布之修正條文，未另訂施行日期，致
    其施行之日期究應依原毒品危害條例條例第36條所規定：「
    本條例自公布後六個月施行。」或依中央法規標準法第20條
    第2 項準用第13條規定「自公布或發布之日起算至第3 日起
    發生效力」，容有爭議，惟本院參照毒品危害條例條例於92
    年7 月9 日修正公布之第36條之立法理由謂：「(一)依修正草
    案第2 條第3 項規定，法務部需會同衛生署成立審議委員會
    每3 個月定期檢討調整毒品之分級及品項，而本次新增第四
    級毒品，有需要在新法施行前先經該審議會檢討後再調整公
    布，爰預留6 個月緩衝期，以利處理。(二)依本條例新修正之
    規定，有必要再訂定相關子法及修正相關法規，以配合本條
    例之施行，故亦有需要預留適當緩衝期，以利訂頒相關子法
    及相關法規之配合修正。」等語，故本院認該條之規定，顯
    係因應該次修正之需，始預留適當之緩衝期，自非得作為本
    次修正條文特定有施行日期之依據，是本次修正即應參照中
    央法規標準法第13條對於法規生效施行日之基本規範，自公
    布日起至第3 日即98年5 月22日發生效力（另可參照司法院
    98年6 月29日院台廳刑一字第0980014643號函釋理由）。綜
    上，本案被告行為後，毒品危害防制條例第4 條第1 、2 項
    規定，已有修正，並增訂第17條第2 項，而應依刑法第2 條
    第1 項規定，依「從舊從輕」原則而為比較適用。修正後毒
    品危害防制條例第4 條第1 、2 項規定之法定併科之罰金刑
    均有提高，故該部分之修正，以修正前之規定較有利於被告
    乙○○；又上開修正後條文雖對被告甲○○不利，但同條例
    第17條第1 項於此次修正時，則將原先之「供出毒品來源，
    因而破獲，得減輕其刑」之規定，修正為「供出毒品來源，
    因而查獲其他正犯或共犯者，減輕或免除其刑」，修正後同
    條例第17條第1 項規定，已將供出毒品來源得減輕之規定，
    修正為「應減輕或免除其刑」。查被告甲○○經警查獲後，
    於警訊時即供出毒品來源為「乙○○」，有高雄警察局95年
    10月18日之警詢筆錄為證（見警A1卷第8 頁至第14頁），因
    而查獲共犯乙○○，則若適用修正後同條例第17條第1 項規
    定，被告甲○○應減輕其刑，從而比較新舊法後，自以修正
    後之規定對被告甲○○有利。
六、核被告乙○○、甲○○95年6 月30日以前4 次販賣第二級毒
    品甲基安非他命予丁○○之行為，係犯毒品危害防制條例第
    4 條第2 項之販賣第二級毒品罪，被告乙○○、甲○○為販
    賣而持有甲基安非他命之低度行為，均為其販賣之高度行為
    所吸收，不另論罪。被告2 人多次販賣第二級毒品犯行，時
    間緊接，方法相同，觸犯構要件相同之罪名，顯係基於概括
    犯意為之，均依修正前連續犯規定論以毒品危害防制條例第
    4 條第2 項販賣第二級毒品一罪，並應依法加重其有期徒刑
    及罰金部分之法定刑；至於法定本刑為無期徒刑之部分，依
    刑法第65條第1 項之規定，自不得再加重其刑。而除上述被
    告乙○○、甲○○2 人就販賣毒品行為有犯意聯絡及行為分
    擔外，仍如上述被告乙○○、甲○○顯係為綽號順仔之人販
    賣毒品，報酬則為每次順仔會給2 人5 千元至1 萬元不等金
    額及剩餘之毒品可免費吸食，故被告乙○○、甲○○與綽號
    順仔間亦有犯意之聯絡，而約定由被告乙○○、甲○○為販
    賣毒品之行為，3 人均應論以共同正犯。至於被告乙○○、
    甲○○於95年7 月1 日以後所為販賣第二級毒品甲基安非他
    命予丁○○及販賣第一級毒品海洛因予丙○○之行為，亦如
    上述於刑法廢止連續犯之規定後，應採一罪一罰之認定，不
    得逕以集合犯論罪，均應論以毒品危害防制條例第4 條第2
    項（附表一編號2 、3） 、第4 條第6 項、第2 項（附表一
    編號4） 及第4 條第1 項（附表二編號1 至3） 之販賣第二
    級毒品既遂、未遂、販賣第一級毒品罪。被告乙○○、甲○○為販賣而持有甲基安非他命、海洛因之低度行為，均為其
    販賣之高度行為所吸收，不另論罪。被告乙○○、甲○○及
    順仔間，仍有犯意聯絡及約定由被告乙○○、甲○○為販賣
    毒品之行為之情，3 人均應論以共同正犯。又被告乙○○、
    甲○○有事實欄所載之前科，有2 人之臺灣高等法院被告前
    案紀錄表在卷可稽，其等在有期徒刑執行完畢後，5 年內再
    犯本件（犯罪事實欄所載全部犯行）有期徒刑以上之罪，均
    應依刑法第47條（修正前）或第47條第1 項規定論以累犯，
    並就法定本刑為有期徒刑及罰金部分加重其刑，至於法定本
    刑為死刑或無期徒刑之部分，依刑法第64條第1 項、第65條
    第1 項之規定，自不得再加重其刑。被告甲○○沾染毒品，
    並曾與被告乙○○同居，與其分手後無法戒除毒癮，為解毒
    癮，由被告乙○○自「順仔」處取得第一級毒品交付被告甲○○販賣，被告甲○○所犯販賣第一級毒品法定最低本刑為
    無期徒刑，而販賣次數、數量不多，犯罪情節尚輕，且因乙○○之特殊關係而涉案，在客觀上足以引起一般同情，堪以
    憫恕，爰依刑法第59條減輕其刑，又被告甲○○供出毒品來
    源，並查獲共犯乙○○，應依修正後毒品危害防制條例第17
    條第1 項規定減輕其刑（同條有免除其刑之規定，其減輕得
    減至三分之二）。又被告乙○○及甲○○於95年10月17日95
    年10月17日下午6 時23分（該次電話交易最後通聯時話間）
    許販賣甲基安非他命予丁○○之行為，丁○○雖已交付現金
    3 千元予被告甲○○，但被告甲○○尚未將丁○○所欲購買
    之甲基安非他命1 小包交付即被查獲，2 人尚未完成交易，
    亦即被告甲○○雖已著手販賣毒品行為之實施，惟尚未交付
    毒品，為未遂犯（被告乙○○因與甲○○為共犯亦屬未遂）
    ，依刑法第25條第2 項規定，均按既遂犯之刑度減輕其刑，
    且因該次犯行被告乙○○、甲○○並有符合累犯規定應予加
    重情形，依法先加後遞減。
七、原審對被告乙○○、甲○○予以論罪科刑，固非無見，惟查
    ：(一)刑法第59條之酌量減輕其刑，必須犯罪另有特殊之原因
    與環境等，在客觀上足以引起一般同情，認為即予宣告法定
    低度刑期猶嫌過重者，始有其適用。原判決於理由內認被告
    乙○○販賣第一級毒品部分，其法定本刑為死刑、無期徒刑
    ，然同為販賣之人，其原因及動機不一，犯罪情節未必盡同
    ，或有大盤毒梟者，亦有中、小盤之分，被告乙○○販賣第
    一級毒品之犯行雖有3 次，但所得金額及販賣毒品尚非太多
    ，且販賣對象單一（丙○○），犯罪情節當非與大盤毒梟者
    可資等同併論，及被告乙○○雖未供出上游，但仍因其等供
    述破獲綽號炎坤者之販賣第二級毒品及轉讓第一級毒品之犯
    罪行為經第一審判決有罪，惟所觸犯本罪之法定本刑係死刑
    、無期徒刑之重罪，誠屬情輕法重，倘論處法定最低本刑無
    期徒刑，亦嫌過重，客觀上足以引起一般之同情，尚有可憫
    恕之處，故依刑法第59條規定酌量減輕其刑。然販賣毒品者
    明知毒品戕害人體身心健康，危害社會治安甚鉅，為貪圖不
    法暴利而販賣予他人，惡性甚重，究有如何特殊之原因、環
    境，客觀上足以引起社會一般同情，而有堪以憫恕情形，則
    未以說明，尚有未合。(二)被告2 人所犯販賣第一、二級毒品
    罪後，毒品危害防制條例業經修正公佈，原審未及為新、舊
    法之比較適用，亦有違誤。(三)被告乙○○、甲○○未於95年
    9 月21日往前起算6 週及2 週之某日在高雄市○○區○○路
    與中正路交岔口之健身廣場附近的巷子販賣第一級毒品予丙○○，詳如後述，原審就該部分予以論處，亦有未合。(四)被
    告甲○○經警查獲後，於警訊時即供出毒品來源為乙○○，
    因而查獲共犯乙○○，已如前述，原審未依修正後之毒品危
    害防制條例第17條第1 項規定對被告甲○○減輕其刑，亦有
    未合；被告乙○○、甲○○上訴意旨，否認部分犯行，雖無
    理由，惟原判決既有上開可議，仍應由本院將原判決予以撤
    銷改判；審酌被告乙○○、甲○○明知施用毒品者容易上癮
    而戒除不易，毒品除嚴重傷害個人身心外，亦足以腐蝕民心
    國基，卻僅為一己私利而販售具成癮性、濫用性、侵害性之
    海洛因及甲基安非他命以營利，其行為並構成累犯，被告乙○○居於主導地位，且因2 人之幫助破獲炎坤者之販賣第二
    級毒品及轉讓第一級毒品之犯罪行為而經第一審判決有罪，
    並斟酌其販賣毒品所得等一切情狀，分別量處如附表一編號
    1 至4 、附表二編號1 至3 中「罪名及宣告刑」欄所示之刑
    。又就被告甲○○各罪所處之有期徒刑定應執行刑部分，因
    被告甲○○本案一部分犯罪行為之時間係在95年6 月30 日
    以前，而刑法定應執行刑之規定於95年7 月1 日亦經修正並
    施行，修正前刑法第51條規定：「數罪併罰，分別宣告其罪
    之刑，依左列各款定其應執行者：」其中第5 款原規定：「
    宣告多數有期徒刑者，於各刑中之最長期以上，各刑合併之
    刑期以下，定其刑期。但不得逾20年。」修正後刑法第51條
    第5 款規定：「宣告多數有期徒刑者，於各刑中之最長期以
    上，各刑合併之刑期以下，定其刑期。但不得逾30年。」比
    較新舊法之適用結果，新法並未有利於被告甲○○，而以修
    正前之刑法第51條第5 款規定有利於被告甲○○，故定應執
    行刑時，自應依修正前規定其有期徒刑部分之應執行刑。扣
    案之甲基安非他命1 包，驗前淨重0.058 公克，驗後淨重0.
    024 公克，鑑定結果確呈甲基安非他命陽性反應，有卷附高
    雄市立凱施醫院濫用藥物成品檢驗鑑定書（偵二卷第5 頁）
    可參，及扣案海洛因毒品6 包均含海洛因成分，合計淨重20
    .55 公克，有法務部調查局鑑定書（偵一卷第8 頁）可參，
    均應依毒品危害防制條例第18條第1 項前段規定沒收銷燬之
    。另含殘留甲基安非他命之空包裝袋1 個，及殘留海洛因之
    空包裝袋6 個（依被告乙○○之扣押物品目錄表及偵一卷第
    4 、5 頁之照片顯示，查獲時之海洛因本係6 包，法務部調
    查局鑑定書雖記載，原送驗檢品2 包，其中1 包內有1 包分
    裝檢品，另1 包內有2 包分裝檢體，但此顯係警方查獲人員
    事後再另以2 個包裝袋將扣押物品編號Ａ10及Ａ08之毒品再
    行包裝，該額外包裝之包裝袋即與本案無關），內含極微量
    第一級毒品海洛因、第二級毒品甲基安非他命殘留而無法析
    離，均應整體視為查獲之第一級毒品海洛因、第二級毒品甲
    基安非他命，依毒品危害防制條例第18條第1 項前段之規定
    ，不問屬於犯人與否，均宣告沒收銷燬之。而鑑驗所耗損之
    海洛因、甲基安非他命毒品，既已費失，自無庸宣告沒收銷
    燬。證人丁○○95年10月17日雖未取得毒品甲基安非他命，
    但已將購買毒品現金3 千元交付予被告甲○○，該現金之所
    有權即屬被告甲○○所有並已扣押在案，自應依毒品危害防
    制條例第19條第1 項前段規定沒收。此外被告乙○○、甲○○就附表一編號1 至3 、附表二編號1 至3 販賣甲基安非他
    命及海洛因所得合計2 萬5 千元，雖未扣案，仍應依毒品危
    害防制條例第19條第1 項規定宣告沒收，如全部或一部不能
    沒收時，以其財產抵償之。扣案附表三編號3 之電話簿1本
    （內載有交易對象丁○○及丙○○【記載為小青、小菁】之
    電話號碼）、編號5 點鈔機1 台（依原審勘驗結果，該點鈔
    機係專業用點鈔機，且其尺寸相當大，顯然是被告用以辨別
    買受毒品者所交付金錢是否真鈔之用，被告乙○○辯稱夾娃
    娃送的云云並不可採）、編號6 海洛因分裝工具1 批、編號
    7 空夾鍊袋1 盒（因被告乙○○、甲○○2 人屬於同居關係
    、一同施用毒品、來源又均是自順仔處取得，故上開物品應
    為2 人共有）及編號4 之被告甲○○所有行動電話1 支、乙○○所有白色行動電話1 支，均係供被告乙○○、甲○○販
    賣毒品甲基安非他命或海洛因所用，均應依毒品危害防制條
    例第19條第1 項前段規定沒收（整理後如附表三所示）。至
    於扣案之吸食器、糖粉、玻璃吸食器、殘渣袋、糖粉、大注
    射筒、小注射筒、美娜水，係供被告乙○○、甲○○吸食甲
    基安非他命或海洛因之用，扣案乙○○其餘手機無證據證明
    與販賣毒品有關，扣案SIM 卡數張則非被告乙○○、甲○○
    所申請或無證據證明與販賣毒品有關，及就被告乙○○之扣
    押物品目錄表內雖記載有交易毒品之偽裝玩具（即扣案物品
    中黑色塑膠袋內之物），經本院勘驗結果，內為布偶、手機
    袋、手機吊飾等物品，布偶經本院檢視並無空隙可供裝毒品
    之用，其他物品絕大多數以外觀觀察即無法藏放毒品，故尚
    無證據證明被告2 人曾持該等物品供藏放毒品交易使用。再
    扣案現金10萬餘元，並無任何證據足以認定係被告2 人販賣
    毒品甲基安非他命或海洛因之所得，均無毒品危害防制條例
    同條例第19條第1 項規定之適用，併予敘明。
八、公訴意旨另以：丙○○於95年8 月上旬及9 月初時，以其使
    用之0000000000號行動電話，撥打被告乙○○及甲○○所持
    用之上開行動電話，或以其他方式與被告乙○○或甲○○表
    示欲購買第一級毒品海洛因後，再由乙○○或甲○○將重量
    不詳之海洛因，帶至所約定之高雄市○○區○○路與中正路
    交岔口之一健身廣場旁或丙○○之住處，以1 千元、2 千元
    之價格販賣第一級毒品予丙○○各1 次，因認被告乙○○、
    甲○○此部分另涉犯毒品危害防制條例第4 條第1 項之販賣
    第一級毒品既遂罪嫌云云。按犯罪事實應依證據認定之，無
    證據不得認定犯罪事實；不能證明被告犯罪者，應諭知無罪
    之判決，刑事訴訟法第154 條第2 項、第301 第1 項分別定
    有明文。又認定犯罪事實所憑之證據，雖不以直接證據為限
    ，間接證據亦包括在內，然而無論直接或間接證據，其為訴
    訟上之證明，須達於通常一般之人均不致有所懷疑，而得確
    信其為真實之程度者，始得據為有罪之認定（最高法院76年
    台上字第4986號判例參照）。又施用毒品者所稱其向某人買
    受毒品之指證，不得作為有罪判決之唯一證據，仍須調查其
    他必要之證據，以察其是否與事實相符，為最高法院歷年來
    之見解，良以毒品買受者之指證，其憑信性於通常一般人已
    有所懷疑，尚難確信其為真實。況依毒品危害防制條例第17
    條之規定，其供出毒品來源而破獲者，復得減輕其刑，則其
    指證之真實性猶有疑慮，是施用毒品者之指證，其真實性有
    待其他必要證據加以補強。茲所謂必要之補強證據，固不以
    證明販賣毒品犯罪構成要件之全部事實為必要，但以與施用
    者之指證具有相當之關聯性為前提，其經與施用者之指證綜
    合判斷，已達於通常一般人均不致有所懷疑，而得確信施用
    者之指證為真實者，始得為有罪之認定，此為無罪推定原則
    之必然推演（最高法院93年度台上字第6750號判決意旨參照
    ）。本件公訴意旨認被告涉有前揭販賣第一級毒品罪嫌，無
    非係以證人丙○○成於警詢、原審中證述：「95年7 月到9
    月間，我跟乙○○購買海洛因，都約在林森路快靠近中正路
    的一個健身房那邊。當時購買的金額一次都1 千元1 包次數
    好像5 、6 次，不知道重量。」「約二個星期一次跟他們拿
    一次海洛因。」等語，及被告乙○○、甲○○所持用之0000
    000000、0000000000號行動電話與證人丙○○所持有000000
    0000號行動電話之通聯紀錄為其主要論據。經查證人丙○○
    於原審審理證稱：「我向乙○○買毒品是打電話，用我的行
    動0000000000打他的行動0938多少我忘記了。」「他的行動
    電話是否0000000000？我不敢確定。」，另於本院結證稱：
    「我知道他們二個人是在一起的，我知道甲○○那邊沒有東
    西，他與乙○○住在一起，我如果打其中一個人的電話沒接
    的話我就會打另外一個人的電話。」等語，然清查被告2 人
    與證人丙○○間於95年8 月上旬及9 月初時並無任何通聯紀
    錄，此與其雙方所陳述之交易模式已有所不同，此有臺灣高
    等法院高雄分院檢察署通訊監察書及監聽譯文附卷可稽（見
    A3卷第25頁至39頁），且被告乙○○於95年5 月15日原審審
    理時具結證述：「甲○○給丙○○或者我給丙○○有拿錢，
    看他要多少，丙○○都是拿1 、2 千元。」「（問：有沒有
    你接到丙○○的電話叫甲○○送海洛因給丙○○，或者甲○○接到丙○○的電話叫你拿給丙○○？）二者都有。我們賣
    給丙○○的海洛因是跟黃益山拿的。」；嗣後於97年10月28
    日審理則改口否認販毒，但伊有拿海洛因給丙○○，但是沒
    有跟他收錢，因為伊不認識他；或陳述海洛因及甲基安非他
    命都有賣，但是沒有賣那麼多次等語。則被告2 人是否有於
    95年8 月上旬及9 月初時販賣海洛因毒品予丙○○並交付其
    使用，尚非無疑。此外，復無其他積極證據足佐被告乙○○
    及甲○○於95年8 月上旬及9 月初時，有販賣第一級毒品海
    洛因予「丙○○」犯行，被告此部分犯罪即屬不能證明，原
    審未為詳察，遽就該部分為科刑判決，尚有未恰，應由本院
    將原判決此部分予以撤銷，另為被告2 人無罪之諭知。
據上論結，應依刑事訴訟法第369條第1項前段、第364條、第299
條第1 項前段、第301 條第1 項、毒品危害防制條例第4 條第1
項、第2 項、第6 項、第17條第1 項、第18條第1 項前段、第19
條第1 項、刑法第11條、第2 條第1 項前段，第25條第2 項、第
37 條 第1 項、第47條第1 項、第59條、修正前刑法第28條、第
56條、第51條第5 款，判決如主文。
本案經檢察官彭南雄到庭執行職務。
中    華    民    國    98    年    9    月    8    日
                  刑事第三庭    審判長法  官 周賢銳
                                      法  官 施柏宏
                                      法  官 黃憲文
以上正本證明與原本無異。
如不服本判決應於收受本判決後10日內向本院提出上訴書狀，其
未敘述上訴理由者，並得於提起上訴後10日內向本院補提理由書
狀（均須按他造當事人之人數附繕本）「切勿逕送上級法院」。
中    華    民    國    98    年    9    月    8    日
                                      書記官 戴志穎
附表一：
┌─┬────┬────────────┬─────┬─────────────┐
│編│犯罪時間│  犯罪方式及犯罪地點    │交易金額（│   罪名及宣告刑           │
│號│        │                        │新臺幣）及│                          │
│  │        │                        │數量      │                          │
├─┼────┼────────────┼─────┼─────────────┤
│1 │95年3 月│丁○○以不詳號碼之行動電│4 次，每次│乙○○共同連續販賣第二級毒│
│  │間某日起│話，與當時持用0000000000│均為3,000 │品，累犯，處有期徒刑拾年，│
│  │至95年6 │號行動電話之乙○○（前2 │元，甲基安│扣案如附表三編號1 、3 、4 │
│  │月30日以│、3 次）或甲○○（上開2 │非他命重量│、5 、7 所示之物沒收銷燬之│
│  │前某日（│、3 次以後）約定交易甲基│則均約1/4 │或沒收之，販賣毒品所得新臺│
│  │共4 次）│安非他命之時間地點及數量│錢。      │幣壹萬貳仟元沒收，如全部或│
│  │        │後，再由乙○○或甲○○將│          │一部不能沒收時，以其財產抵│
│  │        │甲基安非他命送至高雄市新├─────┤償之。                    │
│  │        │興區○○路與中正路交岔口│          │甲○○共同連續販賣第二級毒│
│  │        │之健身廣場附近的巷子裡，│          │品，累犯，處有期徒刑參年，│
│  │        │每次交付丁○○所購買之甲│          │扣案如附表三編號1、3、4、5│
│  │        │基安非他命1 小包，已完成│          │、7所示之物沒收銷燬之或沒 │
│  │        │交易。                  │          │收之，販賣毒品所得新臺幣壹│
│  │        │                        │          │萬貳仟元沒收，如全部或一部│
│  │        │                        │          │不能沒收時，以其財產抵償之│
│  │        │                        │          │。                        │
├─┼────┼────────────┼─────┼─────────────┤
│2 │95年9 月│丁○○以其0000000000 號 │3,500 元，│乙○○共同販賣第二級毒品，│
│  │10日下午│行動電話，與甲○○持用之│甲基安非他│累犯，處有期徒刑柒年肆月，│
│  │6 時10分│0000000000號行動電話約定│命重量約  │扣案如附表三編號1 、3 、4 │
│  │許      │交易甲基安非他命之時間地│1/4 錢。  │、5 、7 所示之物沒收銷燬之│
│  │        │點及數量後，由甲○○將甲├─────┤或沒收之，販賣毒品所得新臺│
│  │        │基安非他命送至高雄市新興│監聽全卷第│幣仟伍佰元沒收，如全部或│
│  │        │區○○路與中正路交岔口之│125 頁監聽│一部不能沒收時，以其財產抵│
│  │        │健身廣場附近的巷子裡，交│譯文表    │償之。                    │
│  │        │付丁○○所購買之甲基安非│          │甲○○共同販賣第二級毒品，│
│  │        │他命1 小包，已完成交易。│          │累犯，處有期徒刑參年，扣案│
│  │        │                        │          │如附表三編號1、3、4、5、7 │
│  │        │                        │          │所示之物沒收銷燬之或沒收之│
│  │        │                        │          │，販賣毒品所得新臺幣仟伍│
│  │        │                        │          │佰元沒收，如全部或一部不能│
│  │        │                        │          │沒收時，以其財產抵償之。  │
├─┼────┼────────────┼─────┼─────────────┤
│3 │95年9 月│丁○○以其0000000000號行│5,500 元，│乙○○共同販賣第二級毒品，│
│  │20日晚上│動電話，與甲○○持用之  │甲基安非他│累犯，處有期徒刑柒年肆月，│
│  │10時43分│0000000000號行動電話約定│命重量約  │扣案如附表三編號1 、3 、4 │
│  │許      │交易甲基安非他命之時間地│1/2 錢。  │、5 、7 所示之物沒收銷燬之│
│  │        │點及數量（依丁○○之證述├─────┤或沒收之，販賣毒品所得新臺│
│  │        │，當日其本來是要購買甲基│監聽全卷第│幣伍仟伍佰元沒收，如全部或│
│  │        │安非他命半半1/4 錢即約1 │130 頁監聽│一部不能沒收時，以其財產抵│
│  │        │公克，但最後是購買甲基安│譯文表    │償之。                    │
│  │        │非他命1/2 錢）後，由王涵│          │甲○○共同販賣第二級毒品，│
│  │        │妮將甲基安非他命送至高雄│          │累犯，處有期徒刑參年，扣案│
│  │        │市○○區○○路與中正路交│          │如附表三編號1、3、4、5、7 │
│  │        │岔口之健身廣場附近的巷子│          │所示之物沒收銷燬之或沒收之│
│  │        │裡，交付丁○○所購買之甲│          │，販賣毒品所得新臺幣伍仟伍│
│  │        │基安非他命1 小包，已完成│          │佰元沒收，如全部或一部不能│
│  │        │交易。                  │          │沒收時，以其財產抵償之。  │
├─┼────┼────────────┼─────┼─────────────┤
│4 │95年10月│丁○○以其配偶所持用之  │3,000 元，│乙○○共同販賣第二級毒品，│
│  │17日下午│0000000000號行動電話，與│甲基安非他│未遂，累犯，處有期徒刑年│
│  │6 時23分│甲○○持用之0000000000號│命重量約  │捌月，扣案如附表三編號1 、│
│  │許      │行動電話約定交易甲基安非│1/4 錢。  │3、4、5 、7 所示之物沒收銷│
│  │        │他命之時間地點及數量後，├─────┤燬之或沒收之，扣案販賣毒品│
│  │        │由甲○○將甲基安非他命送│警一卷第17│所得新臺幣仟元沒收產抵償│
│  │        │至高雄市○○區○○路與中│頁監聽譯文│之。                      │
│  │        │正路交岔口之健身廣場附近│表        │甲○○共同販賣第二級毒品，│
│  │        │的巷子裡，丁○○已交付現│          │未遂，累犯，處有期徒刑貳年│
│  │        │金3000元，但甲○○尚未交│          │，扣案如附表三編號1、3 、4│
│  │        │付丁○○所購買之甲基安非│          │、5、7所示之物沒收銷燬之或│
│  │        │他命1 小包即被查獲（尚未│          │沒收之，扣案販賣毒品所得新│
│  │        │完成交易）。            │          │臺幣仟元沒收。          │
└─┴────┴────────────┴─────┴─────────────┘
附表二：
┌─┬────┬────────────┬─────┬─────────────┐
│編│犯罪時間│犯罪方式及犯罪地點      │交易金額（│   罪名及宣告刑           │
│號│        │                        │新臺幣）及│                          │
│  │        │                        │數量      │                          │
├─┼────┼────────────┼─────┼─────────────┤
│1 │95年7月 │丙○○以其0000000000號行│1,000 元，│乙○○共同販賣第一級毒品，│
│  │28日    │動電話，撥打乙○○及王涵│海洛因重量│累犯，處無期徒刑，褫奪公權│
│  │        │妮所持用之0000000000、  │不詳。    │終身。扣案如附表三編號2、3│
│  │        │0000000000行動電話，或以│          │、4 、5 、6 、7 所示之物沒│
│  │        │其他方式與乙○○或甲○○├─────┤收銷燬之或沒收之，販賣毒品│
│  │        │表示欲購買海洛因後，再由│          │所得新臺幣壹仟元沒收，如全│
│  │        │乙○○或甲○○將重量不詳│          │部或一部不能沒收時，以其財│
│  │        │之海洛因，帶至所約定之高│          │產抵償之。                │
│  │        │雄市○○區○○路與中正路│          │甲○○共同販賣第一級毒品，│
│  │        │交岔口之一健身廣場旁或郭│          │累犯，處有期徒刑拾貳年，扣│
│  │        │雅菁之住處或其他不詳處所│          │案如附表三編號2 、3 、4 、│
│  │        │，販賣予丙○○，已完成交│          │5、6、7 所示之物沒收銷燬之│
│  │        │易。                    │          │或沒收之，販賣毒品所得新臺│
│  │        │                        │          │幣壹仟元沒收，如全部或一部│
│  │        │                        │          │不能沒收時，以其財產抵償之│
│  │        │                        │          │。                        │
├─┼────┼────────────┼─────┼─────────────┤
│2 │95年8月 │丙○○以其0000000000號行│1,000 元，│乙○○共同販賣第一級毒品，│
│  │24日    │動電話，撥打乙○○及王涵│海洛因重量│累犯，處無期徒刑，褫奪公權│
│  │        │妮所持用之0000000000、  │不詳。    │終身。扣案如附表三編號2、3│
│  │        │0000000000行動電話，或以│          │、4、5、6、7所示之物沒收銷│
│  │        │其他方式與乙○○或甲○○├─────┤燬之或沒收之，販賣毒品所得│
│  │        │表示欲購買海洛因後，再由│          │新臺幣壹仟元沒收，如全部或│
│  │        │乙○○或甲○○將重量不詳│          │一部不能沒收時，以其財產抵│
│  │        │之海洛因，帶至所約定之高│          │償之。                    │
│  │        │雄市○○區○○路與中正路│          │甲○○共同販賣第一級毒品，│
│  │        │交岔口之一健身廣場旁或郭│          │累犯，處有期徒刑拾貳年，扣│
│  │        │雅菁之住處或其他不詳處所│          │案如附表三編號2 、3 、4 、│
│  │        │，販賣予丙○○，已完成交│          │5、6、7 所示之物沒收銷燬之│
│  │        │易。                    │          │或沒收之，販賣毒品所得新臺│
│  │        │                        │          │幣壹仟元沒收，如全部或一部│
│  │        │                        │          │不能沒收時，以其財產抵償之│
│  │        │                        │          │。                        │
├─┼────┼────────────┼─────┼─────────────┤
│3 │95年9 月│丙○○先以其0000000000號│2,000 元，│乙○○共同販賣第一級毒品，│
│  │21日12時│行動電話傳送簡訊至甲○○│海洛因重量│累犯，處無期徒刑，褫奪公權│
│  │許      │持用之0000000000號行動電│不詳。    │終身。扣案如附表三編號2、3│
│  │        │話，約定交易毒品之金額及│          │、4、5、6、7所示之物沒收銷│
│  │        │數量，再由其他男子與王涵├─────┤燬之或沒收之，販賣毒品所得│
│  │        │妮聯絡約定於不詳之處所拿│監聽全卷第│新臺幣貳仟元沒收，如全部或│
│  │        │取毒品海洛因，已完成交易│132 、133 │一部不能沒收時，以其財產抵│
│  │        │。                      │頁監聽譯文│償之。                    │
│  │        │                        │表        │甲○○共同販賣第一級毒品，│
│  │        │                        │          │累犯，處有期徒刑拾貳年，扣│
│  │        │                        │          │案如附表三編號2 、3 、4 、│
│  │        │                        │          │5、6、7 所示之物沒收銷燬之│
│  │        │                        │          │或沒收之，販賣毒品所得新臺│
│  │        │                        │          │幣貳仟元沒收，如全部或一部│
│  │        │                        │          │不能沒收時，以其財產抵償之│
│  │        │                        │          │。                        │
└─┴────┴────────────┴─────┴─────────────┘
附表三：
┌──┬───────┬─────────────────┬──────────┐
│編號│應沒收銷燬或沒│    備            註              │   沒  收  依  據   │
│    │收之物品名稱及│                                  │                    │
│    │數量          │                                  │                    │
├──┼───────┼─────────────────┼──────────┤
│ 1  │甲基安非他命1 │驗前淨重0.058 公克，驗後淨重0.024 │毒品及包裝袋均依毒品│
│    │包            │公克，另含殘留甲基安非他命難以完全│危害防制條例第18條第│
│    │              │析離之包裝袋1 個                  │1 項前段規定沒收銷燬│
│    │              │                                  │之                  │
├──┼───────┼─────────────────┼──────────┤
│ 2  │海洛因6包     │毒品總淨重20.55 公克、另含殘留海洛│毒品及包裝袋均依毒品│
│    │              │因難以完全析離之空包裝袋6 個（依被│危害防制條例第18條第│
│    │              │告乙○○之扣押物品目錄表及偵一卷第│1 項前段規定沒收銷燬│
│    │              │4、5頁之照片顯示，查獲時之海洛因本│之                  │
│    │              │係6 包，法務部調查局鑑定書雖記載，│                    │
│    │              │原送驗檢品2 包，其中1 包內有1 包分│                    │
│    │              │裝檢品，另1 包內有2 包分裝檢體，但│                    │
│    │              │此顯係警方查獲人員事後再另以2 個包│                    │
│    │              │裝袋將扣押物品編號Ａ10及Ａ08之毒品│                    │
│    │              │再行包裝，該額外包裝之包裝袋即與本│                    │
│    │              │案無關）                          │                    │
├──┼───────┼─────────────────┼──────────┤
│ 3  │電話簿1本     │內載有交易對象丁○○及丙○○（記載│依毒品危害防制條例第│
│    │              │為小青、小菁）之電話號碼          │19條第1項規定沒收   │
├──┼───────┼─────────────────┼──────────┤
│ 4  │扣案甲○○所有│左列甲○○之手機，扣案前係插入供毒│依毒品危害防制條例第│
│    │行動電話1 支、│品買賣聯絡之0000000000 門 號之SIM │19條第1項規定沒收   │
│    │乙○○所有白色│卡，乙○○之白色手機，扣案前係插入│                    │
│    │行動電話1 支（│供毒品買賣聯絡之0000000000門號之  │                    │
│    │均不含SIM 卡）│SIM 卡，2 支手機並分別為甲○○及林│                    │
│    │              │忠明所有，故應依法沒收。至於上開2 │                    │
│    │              │個門號，既非由被告乙○○及甲○○申│                    │
│    │              │請，該等門號SIM 卡之所有權即非屬於│                    │
│    │              │被告乙○○及甲○○，自不得沒收。  │                    │
├──┼───────┼─────────────────┼──────────┤
│ 5  │點鈔機1台     │依本院勘驗結果，該點鈔機係專業用點│依毒品危害防制條例第│
│    │              │鈔機，且其尺寸相當大，顯然是被告用│19條第1項規定沒收   │
│    │              │以辨別買受毒品者所交付金錢是否真鈔│                    │
│    │              │之用，被告乙○○辯稱夾娃娃送的云云│                    │
│    │              │並不可採。                        │                    │
├──┼───────┼─────────────────┼──────────┤
│ 6  │海洛因分裝工具│分裝毒品用                        │依毒品危害防制條例第│
│    │1批           │                                  │19條第1項規定沒收   │
├──┼───────┼─────────────────┼──────────┤
│ 7  │空夾鍊袋1盒   │將毒品分裝為小包以供販賣予他人使用│依毒品危害防制條例第│
│    │              │                                  │19條第1項規定沒收   │
└──┴───────┴─────────────────┴──────────┘
如不服本判決，應於判決送達後10日內向本院提出上訴狀，其未
敘述理由者並應於提出上訴狀後10日內向本院補提理由書（應附
繕本）。
附錄本件判決論罪科刑法條：
毒品危害防制條例第4條第1 、2項
製造、運輸、販賣第一級毒品者，處死刑或無期徒刑；處無期徒
刑者，得併科新臺幣1 千萬元以下罰金。
製造、運輸、販賣第二級毒品者，處無期徒刑或7 年以上有期徒
刑，得併科新臺幣7 百萬元以下罰金。


司法院資訊處製作；財團法人民間司法改革基金會備份。
